臺灣雲林地方法院交通事件裁定　　　　　　　　　　九十三年度交聲字第一四二號
　　移
　　異 議 人　甲○○
右列異議人因違反道路交通管理處罰條例案件，對於移
十一日雲監裁字第裁00－0000000號裁決書之處分，聲明異議，本院裁定如
左：
        主  文
異議駁回。
        理  由
一、聲明異議意旨略以：民國八十六年九月間，異議人甲○○人在服兵役，被舉發酒
    測之事項，疑似身分證被冒用，筆跡也不合，舉發地點異議人亦未曾到過，對酒
    精濃度過量之處分，聲明異議。
二、本件異議人於八十六年九月九日上午七時，駕駛車號ＱＯＺ－１１０號機車，行
    經台中市○○路、大德路口，為警舉發「騎乘機車酒後駕駛，經酒精測試器測試
    ，測定值為０˙二九ＭＧ／Ｌ（禁駛）」違規，移送機關因而認異議人違反道路
    交通管理處罰條例第三十五條第一項第一款之規定，處以罰鍰新臺幣一萬二千元
    等事實，有舉發違規通單、酒精測試單、裁決書在卷可稽。異議人雖主張其當時
    未騎乘該部機車，係姓名遭冒用，然查：
(一)、證人尹冀華即本件舉發違規之警員到庭證稱：因時間久遠，其已不記得被舉發違
    規人之長相等特徵，惟可以確定的是，被舉發違規人即係在舉發違規通知單及酒
    精測試單上簽名之人。證人陳啟忠即舉發違規通知單上所載「車主姓名」之人則
    到庭證稱：車號ＱＯＺ－１１０號為其所有，舉發違規當天是異議人借去使用，
    異議人於被舉發違規當天曾告知騎機車遭開紅單之事，因為當時車牌被警方扣走
    ；異議人當時沒車使用，要其出借機車，其於台中市出借該機車予異議人，之後
    異議人回來說車牌被扣了，後因車子沒有車牌，又騎出去，被警方扣車。對此證
    詞，異議人無法反駁，僅強調自己沒說謊。異議人亦陳稱其認識陳啟忠，惟對於
    認識陳啟忠之時間，異議人不為回答，對於有無向陳啟忠借過機車，異議人又陳
    稱其忘記了。兩相比較，彰顯異議人之陳述是有心虛之處。而證人陳啟忠之證詞
    ，當屬真實。
(二)、異議人主張舉發違規當時其可能在服兵役，惟異議人對其服兵役之時間，表示忘
    記了。異議人又主張舉發違規當時，其可能因違反槍砲彈藥刀械管制條例案件，
    在監服刑。但經本院調取異議人之前科紀錄，發現異議人曾因違反槍砲彈藥刀械
    管制條例案件，檢察官於八十七年二月二日始分案偵辦，於同年三月二十三日提
    起公訴，本院於八十七年七月十四日，以八十七年度訴字第一二七號刑事判決，
    判處異議人有期徒刑一年二月，併科罰金新臺幣五萬元，並於刑期執行完畢或赦
    免後，交付強制工作三年，臺灣高等法院臺南分院則於八十八年一月十九日，以
    八十七年度上訴字第一四六五號刑事判決，撤銷本院原判決，改判處異議人有期
    徒刑六月，併科罰金新臺幣三萬元，於八十八年二月八日，案件確定，八十八年
    四月九日，異議人入監服刑，於八十八年十月八日執行完畢，此有臺灣高等法院
    被告全國前案紀錄表在卷可參。從而，異議人主張其於八十六年九月九日是在服
    兵役一事，無從相信，其又主張上述期日其係在監服刑，亦顯不足取。
(三)、至於異議人主張簽名不符部分，經本院當庭請異議人簽名（直式、橫式各十次）
    以供比對。經比對異議人當庭之簽名及卷附之舉發違規通知單、酒精測試單上「
    甲○○」之簽名各一枚，發現舉發違規通知單及酒精測試單上之簽名是屬一致，
    至於異議人當庭之簽名，則與舉發違規通知單及酒精測試單上之簽名有些許之差
    距，惟在「顏」字之「頁」部分、「旭」字之「九」部分，則非常類似。異議人
    於本院訊問筆錄上之簽名，在「祥」字部分，亦與上述舉發違規通知單、酒精測
    試單上簽名之「祥」字，相當雷同。舉發違規通知單及酒精測試單上之簽名，應
    為異議人親筆所為，極可能因當時異議人是酒後簽名、或因簽名單據下方所墊物
    件之不同，甚或因時間的經過，異議人另改簽名之筆跡等因素，致其當庭之簽名
    與舉發違規當時之簽名有些許差異。異議人主張舉發違規通知單、酒精測試單上
    之簽名非其所為，其姓名遭冒用，本院亦認不足採信。
三、綜上所述，本件乃異議人於舉發違規時地，騎乘上述機車，經警酒測發現其酒測
    值超過標準，違規事證明確。移送機關據以裁罰，於法無違。本件異議為無理由
    ，應予駁回。
據上論斷，應依道路交通管理處罰條例第八十七條第二項，道路交通案件處理辦法第
十九條，裁定如主文。
中      華      民      國      九十三      年      九    月    三十    日
                                         臺灣雲林地方法院刑事第一庭
                                             法  官  侯廷昌
右正本證明與原本無異。
如不服本裁定，應於裁定送達後五日內向本院提出抗告狀。
                                             書記官  馮善詮
中      華      民      國    九十三      年      九    月    三十    日
